【裁判字號】    89,台上,4448
【裁判日期】    890727
【裁判案由】    違反麻醉藥品管理條例
【裁判全文】
最高法院刑事判決                              八十九年度台上字第四四四八號
    上訴人  台灣高等法院檢察署檢察官
    被  告  甲○○
右上訴人因被告違反麻醉藥品管理條例案件，不服台灣高等法院中華民國八十七年七
月二日第二審判決（八十七年度上訴字第一七九一號，起訴案號：台灣台北地方法院
檢察署八十六年度偵緝字第九六四號），提起上訴，本院判決如左：
    主  文
原判決撤銷，發回台灣高等法院。
    理  由
本件原判決撤銷第一審關於被告甲○○非法販賣化學合成麻醉藥品部分科刑判決，改
判諭知被告無罪，固非無見。
惟查：(一)除刑事訴訟法有特別規定外，已受請求之事項未予判決者，其判決當然違背
法令，同法第三百七十九條第十二款定有明文。本件檢察官起訴事實，除認被告涉嫌
販賣化學合成麻醉藥品安非他命予范惠敏外，並販賣予「不詳之人」。乃原判決對於
被告是否曾販賣安非他命予「不詳之人」，恝置不論，自有已受請求之事項未予判決
之當然違背法令。(二)證人范惠敏於警訊中證稱：「被警方共查獲安非他命毛重○‧二
四公克、淨重○‧○五公克，大麻毛重○‧二九公克、淨重○‧○五公克，玻璃煙斗
吸食器一個、酒精燈一個、殘留安非他命塑膠袋一個，除了大麻毛重○‧二九公克、
淨重○‧○五公克是我一個朋友叫傅鳳儀……之前在我家裡沒使用完留下來的，其餘
均是我本人所有」（見八十六年度偵字第七八五八號卷第四頁）。乃原判決竟於理由
二內引用上開證言謂「而查范惠敏於民國八十六年三月二十七日為警查獲，並經警查
獲其持有安非他命一小包（淨重○‧○五公克），而此范惠敏於警訊時供稱此安非他
命是伊朋友傅鳳儀之前在伊家裡沒用完留下來的云云」，資為諭知被告無罪之證據，
其認定之事實，顯與卷內資料不符，要難謂為適法。(三)審理事實之法院，對於案內一
切證據，除認為不必要者外，均應詳為調查，然後基於調查所得之心證，以為判斷事
實之基礎，故證據雖已調查，而尚有其他必要部分並未調查，仍難遽為被告有利或不
利之認定。證人范惠敏於警訊中證述：「……曾幫同我一起在統帥夜總會上班同事花
名叫金寶寶者代為向綽號『石頭』代購新台幣三千元安非他命」（見同上偵查卷第四
頁背面、五頁），而台北市政府警察局刑事警察大隊監聽譯文亦載有「Ｃ：石頭。Ｂ
：金紅英（虹茵）。電話號碼0000000。Ｃ：我石頭。Ｂ：嗯。Ｃ：你朋友拿
給妳了嗎﹖Ｂ：沒有呢。Ｃ：妳再問看看嘛。Ｂ：好。譯文內容分析：石頭找金紅英
討前天買安非他命的三千元」（見八十六年度聲字第八四八號卷第十三頁），且被告
承認「該0000000電話是我家的電話」（見一審卷第二十九頁）。此關係被告
是否曾販賣安非他命予范惠敏，至為重要。乃原判決未詳細調查，遽諭知被告無罪，
即有調查未盡及理由不備之違法。檢察官上訴意旨指摘原判決不當，非無理由，應認
原判決有發回更審之原因。
據上論結，應依刑事訴訟法第三百九十七條、第四百零一條，判決如主文。
中      華      民      國    八十九    年      七      月    二十七    日
                              最高法院刑事第三庭
                                  審判長法官  陳  錫  奎
                                        法官  洪  清  江
                                        法官  吳  昆  仁
                                        法官  李  伯  道
                                        法官  陳  世  雄
      右正本證明與原本無異
                                              書  記  官
中      華      民      國    八十九    年      八      月      一      日


司法院資訊處製作；財團法人民間司法改革基金會備份。
